臺灣桃園地方法院民事裁定　　　　　　　95年度訴字第1529號
原　　　告　乙○○
訴訟代理人　丁福慶律師
複　代理人　丁○○
被　　　告　甲○○
上列當事人間因過失傷害案件，原告提起刑事附帶民事訴訟，請
求損害賠償，經本院刑事庭以94年度壢交附字第104 號裁定移送
前來，本院裁定如下：
    主  文
原告之訴及假執行之聲請均駁回。
訴訟費用由原告負擔。
    理　　　由
一、本件原告附帶民事訴訟起訴意旨略以：被告於民國94年3 月
    25日晚間駕駛車牌號碼IV-6687 號自用小客車，因疏未注意
    車前狀況及轉彎車應讓直行車先行，於桃園縣中壢市○○路
    貿然左轉普忠路，撞及原告所有由戊○○駕騎附載丙○○之
    車牌號碼JPW- 006號重型機車（下稱系爭機車），致戊○○
    及丙○○受有傷害，原告乙○○所有之系爭機車並因而毀損
    ，被告應負損害賠償責任。爰依法請求被告給付系爭機車之
    修復費用新台幣9,050 元及自附帶民事訴訟起訴狀繕本送達
    翌日起至清償日止按年息5％計算之利息。
二、按附帶民事訴訟，係因犯罪而受損害之人，為請求回復其損
    害，於刑事訴訟程序所附帶提起之民事訴訟。故提起附帶民
    事訴訟，須限於起訴之犯罪事實侵害個人私權，致生損害者
    ，即以被訴犯罪事實所生之損害為限，始得為之（最高法院
    60年臺上字第633 號判例意旨參照）。又刑事庭移送民事庭
    之附帶民事訴訟，僅移送後之訴訟程序應適用民事訴訟法，
    至移送前之訴訟行為是否合法，仍應依刑事訴訟法之規定，
    非因刑事犯罪而受損害之人提起附帶民事訴訟，其訴為不合
    法，就不合法之附帶民事訴訟，刑事法院應依刑事訴訟法第
    502 條第1 項規定，以判決駁回之，倘刑事法院不為駁回，
    而誤以裁定移送民事法院，即屬民事訴訟法第249 條第1 項
    第6 款所謂起訴不備其他要件，民事法院仍應以原告之訴為
    不合法，以裁定駁回之，有最高法院44年臺抗字第4 號、66
    年臺上字第1094號判例可資參照。
三、本件原告主張被告駕車肇事，致原告所有系爭機車毀損，於
    刑事訴訟程序附帶提起民事訴訟，雖經本院刑事庭依刑事訴
    訟法第504 條第1 項前段規定，裁定移送本院民事庭審理，
    惟查，被告經檢察官起訴及法院判處罪刑者，係被告因過失
    傷害戊○○及丙○○部分，過失毀損系爭機車部分，非屬犯
    罪事實，被告並不負過失毀損之刑事責任，原告所有系爭機
    車毀損之損害，顯非被告所犯過失傷害之原因事實，即不得
    依刑事附帶民事訴訟程序請求被告賠償機車修理費用。原告
    就系爭機車毀損部分提起本件附帶民事訴訟，其起訴顯不合
    於刑事訴訟法第487 條第1 項所規定之要件，即屬民事訴訟
    法第249 條第1 項第6 款所謂起訴不備其他要件之情形，此
    部分雖經本院刑事庭一併移送至民事庭，仍應以裁定駁回其
    訴。原告之訴既經裁定駁回，其假執行之聲請，亦已失所附
    麗，自應併予駁回。
三、據上論結，依民事訴訟法第249 條第1 項第6 款、第95條、
    第78條，裁定如主文。
中　　華　　民　　國　　96　　年　　8 　　月　　14　　日
                  民事第二庭    法　官　蔡寶樺
以上正本係照原本作成
如對本裁定抗告，須於裁定送達後10日內向本院提出抗告狀，並
繳納抗告費新臺幣1,000元
中　　華　　民　　國　　96　　年　　8 　　月　　14　　日
                                書記官  謝至菁
